【裁判字號】    94,訴,986
【裁判日期】    950630
【裁判案由】    違反槍砲彈藥刀械管制條例
【裁判全文】
臺灣新竹地方法院刑事判決               94年度訴字第986號
公  訴  人  臺灣新竹地方法院檢察署檢察官
被      告  乙○○
                    （現於臺灣岩灣技能訓練所執行感訓處分
指定辯護人  本院公設辯護人甲○○
上列被告因違反槍砲彈藥刀械管制條例案件，經檢察官提起公訴
（94年度偵字第5571號、94年度核退偵字第231號），及移送併
辦（95年度偵字第238、2281號），本院判決如下：
    主  文
乙○○連續未經許可寄藏可發射子彈具有殺傷力之槍枝，處有期
徒刑伍年陸月，併科罰金新臺幣肆拾萬元，罰金如易服勞役，以
罰金總額與陸個月之日數比例折算。扣案如附表一、二、三、四
所示，具有殺傷力之改造槍枝及具有殺傷力之土造、制式子彈，
均沒收。
    事  實
一、乙○○明知其友人盧廷鑫（已於民國95年1月2日死亡）係於
    不詳時、地，未經許可，製造具有殺傷力之槍、彈。由於其
    與盧廷鑫之朋友關係，竟基於寄藏可發射子彈具有殺傷力之
    槍枝及具有殺傷力子彈之概括犯意，將其位於新竹縣竹北市
    ○○路336號「性感寶貝檳榔攤」及其位於新竹縣新豐鄉松
    柏村松柏林32號203室居所等地之鑰匙交與盧廷鑫，同意盧
    廷鑫在上揭處所藏放具有殺傷力之槍、彈，而連續於下列時
    、地寄藏下列可發射子彈具有殺傷力之槍枝及具有殺傷力子
    彈之行為：
  (一)於94年年中某時，由盧廷鑫處收受如附表一所示具有殺傷力
    之改造手槍2支及具殺傷力之改造子彈2顆（均已試射用罄）
    及不具殺傷力之土造子彈6顆，並將上揭槍、彈寄藏於乙○
    ○所經營之上揭「性感寶貝檳榔攤」內而持有之，嗣94年8
    月4日凌晨1時30分許，為警經乙○○同意搜索上開檳榔攤，
    而當場查獲上開槍、彈。
  (二)復於94年10月13下午某時，乙○○在新竹縣竹北市○○路34
    0之17號「龍之脈汽車旅館」609室內，由盧廷鑫處收受如附
    表二所示具有殺傷力之改造手槍1支、具有殺傷力土造子彈
    （具直徑約6.8mm至8.8mm之金屬彈頭）14顆（均已試射用罄
    ）及具殺傷力制式霰彈2顆及不具殺傷力之子彈4顆後。將子
    彈共18顆、霰彈2顆，置於黑色皮包，藏在609室內床櫃之夾
    縫內後，攜槍外出，此時有同在該室內休息，不知情友人林
    馨妤（另由臺灣新竹地方法院檢察署檢察官不起訴處分）。
    俟次日即14日凌晨3時許，由不知情友人羅濟銘（另由臺灣
    新竹地方法院檢察署檢察官不起訴處分）駕駛車號7A-312 2
    號自用小客車，搭載乙○○返回「龍之脈汽車旅館」時，經
    警上前盤查，並在車號7A-3122號自用小客車之前方乘客座
    腳踏板處查扣上揭改造手槍1支，在上揭609室內查扣上揭子
    彈18顆、霰彈2顆。
  (三)又於94年10月間某日某時，由盧廷鑫將附表三所示具殺傷力
    之改造手槍2枝及具殺傷力土造子彈7顆（其中2顆已試射用
    罄），藏放在上揭乙○○經營之「性感寶貝檳榔攤」內，並
    於94年12月某日將藏放之位置情形告知交代乙○○寄藏而持
    有。嗣於95年1月1日下午10時30分許，為警在上揭檳榔攤查
    獲，並扣得上揭槍、彈。
  (四)復於94年12月前之某日，由盧廷鑫將附表四所示具殺傷力之
    改造手槍3枝及具殺傷力土造子彈10顆（其中1顆已試射用罄
    ）及具殺殺傷力制式霰彈1顆，以及不具殺傷力之仿衝鋒槍
    所製造之模型槍1枝，及不具殺傷力之土造子彈4顆，藏放在
    上揭乙○○位在新竹縣新豐鄉松柏村松柏林32號203室居所
    內，並於94年12月某日將藏放之位置情形告知交代乙○○寄
    藏而持有。嗣於95年4月1日下午10時30分許，為警在上揭居
    所查獲，並扣得上揭槍、彈。
二、案經新竹市警察局移請及新竹市警察局第一分局暨新竹縣警
    察局竹北分局報請臺灣新竹地方法院檢察署檢察官偵查起訴
    並移送併辦。
    理  由
一、認定犯罪構成要件事實所憑之證據及其認定之理由：
  (一)上揭犯罪事實，業據被告乙○○於本院審理時供認不諱。
  (二)證人羅濟銘、林馨妤、蔡漢忠（即新竹縣警察局竹北分局六
    家派出所所長）、邱國書（即新竹縣警察局竹北分局六家派
    出所警員）、林思梅、卓佩諠所證述查獲過程明確。
  (三)搜索、扣押筆錄、扣押物品目錄表各4件及現場查獲照片共
    80張。
  (四)扣案之具殺傷力改造槍枝8枝、具殺傷力子彈共33顆（其中
    19顆已因試射用罄）及具殺傷力之霰彈3顆。
  (五)扣案槍、彈送鑑定結果：
  1.事實欄一、(一)被告所寄藏之槍、彈，經送內政部刑事警察局
    鑑定結果，槍枝部分：「(一)壹枝（含彈匣，槍枝管制編號00
    00000000），認係由仿WALTHER廠半自動手槍製造之金屬玩
    具手槍，更換土造金屬槍管改造而成之改造手槍，機械性能
    良好，可擊發適用之子彈，認具殺傷力。」、「(二)壹枝（含
    彈匣，槍枝管制編號0000000000），由仿COLT廠半自動手槍
    製造之金屬玩具手槍，更換土造金屬槍管改造而成之改造手
    槍，機械性能良好，可擊發適用之子彈，認具殺傷力。」；
    子彈部分，鑑定情形如下：「送鑑改造子彈捌顆，認均係土
    造子彈（伍顆具直徑約6mm之金屬彈頭，參顆具7.8mm金屬彈
    頭），採樣參顆試射：壹顆，可擊發，認具殺傷力；貳顆，
    無法擊發，認不具殺傷力。」，另未經試射之子彈5顆，經
    試射後，(一)1顆，可擊發，認具殺傷力。(二)4顆，無法擊發，
    認均不具殺傷力。此有內政部警政署刑事警察局94年8月18
    日刑鑑字第0000000017號槍彈鑑定書、95年2月8日刑鑑字第
    0950013342號函各1件在卷可稽。
  2.事實欄一、(二)被告所寄藏之槍、彈，經送內政部刑事警察局
    鑑定結果，槍枝部分：「(一)壹枝（槍枝管制編號0000000000
    ），由仿BERETTA廠84型半自動手槍製造之金屬槍枝更換土
    造金屬槍管改造而成之改造手槍，機械性能良好，可擊發適
    用之子彈，認具殺傷力。」；子彈部分，鑑定情形如下：「
    送鑑土造子彈拾捌顆，其中壹顆，認係由土造金屬彈殼加裝
    直徑約9mm之金屬彈頭而成，不具底火、火藥，非為完整之
    子彈結構，認不具殺傷力；另貳顆，認均係玩具子彈（具直
    徑9mm之金屬彈頭），不具底火、火藥，非為完整之子彈結
    構，認均不具殺傷力；餘壹拾伍顆，認均係土造子彈（具直
    徑約6.8mm～8.8mm之金屬彈頭），採樣陸顆試射，均可擊發
    ，認均具殺傷力」，另未經試射之子彈9顆，經試射後，(一)8
    顆，均可擊發，認均具殺傷力。(二)1顆，無法擊發，認不具
    殺傷力；「送鑑霰彈貳顆，認均係12GAUGE制式霰彈，認均
    具殺傷力」等情，此有內政部警政署刑事警察局94年10月31
    日刑鑑字第0940161724號槍彈鑑定書、95年2月8日刑鑑字第
    0950013343號函各1件在卷可稽。
  3.事實欄一、(三)被告所寄藏之槍、彈，經送內政部刑事警察局
    鑑定結果，槍枝部分：「(一)壹枝（槍枝管制編號0000000000
    ），由仿COLT廠1908 CALIBER25型半自動手槍所製造之槍枝
    ，換裝土造金屬槍管而成之改造手槍，機械性能良好，可擊
    發適用之子彈，認具殺傷力。」；「(二)壹枝（槍枝管制編號
    0000000000）由仿WALTHER廠PPK／S型半自動手槍所製造之
    槍枝，換裝土造金屬槍管而成之改造手槍，機械性能良好，
    可擊發適用之子彈，認具殺傷力。」；子彈部分，鑑定情形
    如下：「送鑑改造子彈柒顆，認均係土造子彈（內具直徑約
    7.9mm至9.0mm之金屬彈頭），採樣貳顆試射，均可擊發，認
    具殺傷力」等情，此有內政部警政署刑事警察局95年1月24
    日刑鑑字第0000000057號槍彈鑑定書1件在卷可稽。
  4.事實欄一、(四)被告所寄藏之槍、彈，經送內政部刑事警察局
    鑑定結果，槍枝部分：「(一)壹枝（槍枝管制編號0000000000
    ），認係由仿BERETTA廠92FS型半自動手槍製造之槍枝，換
    裝土造金屬槍管改造而成之改造手槍，機械性能良好，可供
    擊發適用之子彈，認具殺傷力。」、「(二)壹枝（槍枝管制編
    號0000000000），認係由仿WALTHER廠PPK／S型半自動手槍
    所製造之槍枝，換裝土造金屬槍管而成之改造手槍，機械性
    能良好，可供擊發適用之子彈，認具殺傷力。」、「(三)壹枝
    （槍枝管制編號0000000000），認係由仿WALTHER廠PPK／S
    型半自動手槍所製造之槍枝，換裝土造金屬槍管而成之改造
    手槍，機械性能良好，可供擊發適用之子彈，認具殺傷力。
    」、「送鑑模型槍壹枝（槍枝管制編號0000000000），認係
    仿衝鋒槍所製造之槍枝，經檢視，槍管內具阻鐵，無法供擊
    發適用之子彈，依現狀，認不具殺傷力。」；子彈部分，鑑
    定情形如下：「送鑑改造子彈壹拾肆顆，認均係具直徑7.5m
    m金屬彈頭之土造子彈，採樣伍顆試射：壹顆，可擊發，認
    具殺傷力；另肆顆，均無法擊發，認不具殺傷力。」、「送
    鑑霰彈壹顆，認均係12GAUGE制式霰彈，認具殺傷力」等情
    ，此有內政部警政署刑事警察局95年6月2日刑鑑字第095005
    3657號槍彈鑑定書1件在卷可稽。
  (六)是上述被告自白全部犯罪事實與上開證據互核相符，堪信該
    自白與犯罪事實相符。本件事證明確，被告上開犯行，洵堪
    認定。
二、適用法律：
  (一)按「寄藏」與「持有」，均係將物置於自己實力支配之下，
    僅寄藏必先有他人持有行為，而後始為之受寄代藏，故受寄
    人代為保管，其保管之本身，亦屬持有，不過此之持有係受
    寄之當然結果，槍砲彈藥刀械管制條例第8條第4項及第12條
    第4項，既就「持有」與「寄藏」為分別處罰之規定，則單
    純之「持有」，固不包括「寄藏」，惟「寄藏」之受人委託
    代為保管，其保管之本身所為之「持有」，既係「寄藏」之
    當然結果，法律上自宜僅就「寄藏」行為為包括之評價，不
    應另就「持有」予以論罪（最高法院74年臺上字3400號判例
    意旨參照），又未經許可持有槍枝，其持有之繼續，既屬行
    為之繼續，亦即一經持有，其罪即已成立，但其完結須繼續
    至持有行為終了之時止，則包括持有之寄藏槍枝行為，自應
    同視，其寄藏犯罪行為之完結，亦應至寄藏及該寄藏包括之
    持有行為終了時止。是被告自案外人盧廷鑫處收受上揭改造
    手槍及土造及制式子彈而為寄藏，並繼續持有迄查獲之日止
    ，應各論以寄藏改造手槍及寄藏土造子彈之單純一罪，不另
    就其「持有」之犯行予以論處。另被告就其先後4次遭查獲
    遭查獲之槍、彈之來源，於偵查及本院審理時供述並不一致
    ，惟其所供述槍彈來源之「盧廷鑫」業已死亡，有法務部戶
    役政連結作業系統資料1紙可稽，而被告於偵查中所供述之
    姓名年籍不詳綽號「阿誠」、「阿義」之男子，均已無法查
    證，是以被告於本院審理時供承，係基於概括犯意，而連續
    自盧廷鑫收受槍、彈而寄藏，相對被告偵查中所供係各次另
    行起意寄藏槍、彈而言，以被告於本院審理時所供較為有利
    ，依罪疑惟輕之法理，是以被告於審理中所述堪值採信。
  (二)核被告乙○○未經許可分別以一行為寄藏如事實欄一、(一)、
    (二)、(三)、(四)具殺傷力之改造手槍枝，所為均係犯槍砲彈藥刀
    械管制條例第8條第4項之罪；另被告乙○○未經許可寄藏如
    事實欄一、(一)、(二)、(三)、(四)具殺傷力之土造、制式子彈，所
    為均分別係犯同法第12條第4項之罪。
  (三)被告乙○○分別以一行為未經許可寄藏如事實欄一、(一)、(二)
    、(三)、(四)具殺傷力之改造手槍枝及土造及制式子彈，均為想
    像競合犯，應依刑法第55條，從一重之槍砲彈藥刀械管制條
    例第8條第4項罪處斷。
  (四)被告乙○○先後4次寄藏具殺傷力改造槍枝行為，時間緊接
    ，所犯罪名相同，顯係出於概括之犯意為之，為連續犯，爰
    依刑法第56條之規定以一罪論，並加重其刑。而就移送併辦
    部分（即95年度偵字第238、2281號，事實欄一、(三)、(四)）
    與起訴之犯罪事實一部分具有連續犯裁判上一罪關係，本院
    自得一併審理。
三、科刑審酌：
  (一)爰審酌被告犯罪後坦承犯行，寄藏槍、彈之動機、寄藏槍枝
    、子彈之數量，對社會治安造成可能之危害等一切情狀，量
    處如主文所示之刑，並就罰金部分諭知易服勞役之折算標準
    。
  (二)扣案之如附表一、二、三、四所示之物，均係違禁物，應依
    刑法第38條第1項第1款宣告沒收。
四、據上論斷，應依刑事訴訟法第299條第1項前段，槍砲彈藥刀
    械管制條8條第4項、第12條第4項，刑法第11條前段，第56
    條、第55條、第42條第3項、第38條第1項第1款，判決如主
    文。
本案經檢察官邱巧寧到庭執行職務。
中    華    民    國   95    年    6    月     30     日
                刑事第二庭   審判長  法  官  王銘勇
                                     法  官  鄭子俊
                                     法  官  方鴻愷
以上正本證明與原本無異。
如不服本判決，應於送達後10日內向本院提出上訴狀。
中    華    民    國   95    年    6    月     30     日
                                     書記官  吳美雲
附表一：
   ┌──┬───────────┬───────┬────┐
   │編號│具殺傷力槍、彈之名稱  │   數   量    │備註    │
   ├──┼───────────┼───────┼────┤
   │1.  │由仿WALTHER廠半自動手 │壹枝。        │內政部警│
   │    │槍製造之金屬玩具手槍，│              │政署刑事│
   │    │更換土造金屬槍管改造而│              │警察局94│
   │    │成之改造手槍（含彈匣，│              │年8月18 │
   │    │槍枝管制編號0000000000│              │日刑鑑字│
   │    │）。                  │              │00000000│
   │    │                      │              │17號槍彈│
   │    │                      │              │鑑定書。│
   ├──┼───────────┼───────┼────┤
   │2.  │由仿COLT廠半自動手槍製│壹枝。        │同上    │
   │    │造之金屬玩具手槍，更換│              │        │
   │    │土造金屬槍管改造而成之│              │        │
   │    │改造手槍（含彈匣，槍枝│              │        │
   │    │管制編號0000000000）。│              │        │
   │    │                      │              │        │
   └──┴───────────┴───────┴────┘
附表二：
   ┌──┬───────────┬───────┬────┐
   │編號│具殺傷力槍、彈之名稱  │   數   量    │備註    │
   ├──┼───────────┼───────┼────┤
   │1.  │由仿BERETTA廠84型半自 │壹枝。        │內政部警│
   │    │動手槍製造之金屬槍枝更│              │政署刑事│
   │    │換土造金屬槍管改造而成│              │警察局94│
   │    │之改造手槍（槍枝管制編│              │年10月31│
   │    │號0000000000）。      │              │日094016│
   │    │                      │              │1724號槍│
   │    │                      │              │彈鑑定書│
   │    │                      │              │。      │
   ├──┼───────────┼───────┼────┤
   │2.  │12GAUGE制式霰彈。     │貳顆。        │同上    │
   └──┴───────────┴───────┴────┘
附表三：
   ┌──┬───────────┬───────┬────┐
   │編號│具殺傷力槍、彈之名稱  │   數   量    │備註    │
   ├──┼───────────┼───────┼────┤
   │1.  │由仿WALTHER廠PPK／S型 │壹枝。        │內政部警│
   │    │半自動手槍所製造之槍枝│              │政署刑事│
   │    │，換裝土造金屬槍管而成│              │警察局95│
   │    │之改造手槍（槍枝管制編│              │年1月24 │
   │    │號0000000000）。      │              │日刑鑑字│
   │    │                      │              │00000000│
   │    │                      │              │57號槍彈│
   │    │                      │              │鑑定書。│
   │    │                      │              │        │
   ├──┼───────────┼───────┼────┤
   │2.  │由仿COLT廠1908 CALIBER│壹枝。        │同上    │
   │    │25型半自動手槍所製造之│              │        │
   │    │槍枝，換裝土造金屬槍管│              │        │
   │    │而成之改造手槍（槍枝管│              │        │
   │    │制編號0000000000）。  │              │        │
   │    │                      │              │        │
   │    │                      │              │        │
   ├──┼───────────┼───────┼────┤
   │3.  │土造子彈（內具直徑約  │伍顆。        │同上    │
   │    │7.9mm至9.0mm之土造金屬│              │        │
   │    │彈頭）。              │              │        │
   └──┴───────────┴───────┴────┘
附表四：
   ┌──┬───────────┬───────┬────┐
   │編號│具殺傷力槍、彈之名稱  │   數   量    │備註    │
   ├──┼───────────┼───────┼────┤
   │1.  │由仿BERETTA廠92FS型半 │壹枝。        │內政部警│
   │    │自動手槍製造之槍枝，換│              │政署刑事│
   │    │裝土造金屬槍管改造而成│              │警察局95│
   │    │之改造手槍（槍枝管制編│              │年6月2日│
   │    │號0000000000）。      │              │00000000│
   │    │                      │              │57號槍彈│
   │    │                      │              │鑑定書。│
   ├──┼───────────┼───────┼────┤
   │2.  │由仿WALTHER廠PPK／S型 │壹枝。        │同上。  │
   │    │半自動手槍所製造之槍枝│              │        │
   │    │，換裝土造金屬槍管而成│              │        │
   │    │之改造手槍（槍枝管制編│              │        │
   │    │號0000000000）。      │              │        │
   │    │                      │              │        │
   │    │                      │              │        │
   │    │                      │              │        │
   │    │                      │              │        │
   ├──┼───────────┼───────┼────┤
   │3.  │由仿WALTHER廠PPK／S型 │壹枝。        │同上    │
   │    │半自動手槍所製造之槍枝│              │        │
   │    │，換裝土造金屬槍管而成│              │        │
   │    │之改造手槍（槍枝管制編│              │        │
   │    │號0000000000）。      │              │        │
   │    │                      │              │        │
   ├──┼───────────┼───────┼────┤
   │4.  │土造子彈（內具直徑約7.│玖顆。        │同上    │
   │    │5mm之金屬彈頭）。     │              │        │
   │    │                      │              │        │
   ├──┼───────────┼───────┼────┤
   │5.  │12GAUGE制式霰彈。     │壹顆。        │同上    │
   └──┴───────────┴───────┴────┘
附錄論罪科刑法條全文：
槍砲彈藥刀械管制條例第8條
未經許可，製造、販賣或運輸鋼筆槍、瓦斯槍、麻醉槍、獵槍、
空氣槍或第4條第1項第1款所定其他可發射金屬或子彈具有殺傷
力之各式槍砲者，處無期徒刑或5年以上有期徒刑，併科新臺幣
1千萬元以下罰金。
未經許可，轉讓、出租或出借前項所列槍枝者，處5年以上有期
徒刑，併科新臺幣1千萬元以下罰金。
意圖供自己或他人犯罪之用，而犯前二項之罪者，處無期徒刑或
7年以上有期徒刑，併科新臺幣1千萬元以下罰金。
未經許可，持有、寄藏或意圖販賣而陳列第1項所列槍枝者，處3
年以上10年以下有期徒刑，併科新臺幣700萬元以下罰金。
第1項至第3項之未遂犯罰之。
槍砲彈藥刀械管制條例第12條
未經許可，製造、販賣或運輸子彈者，處1年以上7年以下有期徒
刑，併科新台幣500萬元以下罰金。
未經許可，轉讓、出租或出借子彈者，處6月以上5年以下有期徒
刑，併科新台幣300萬元以下罰金。
意圖供自己或他人犯罪之用，而犯前二項之罪者，處3年以上10
年以下有期徒刑，併科新台幣700萬元以下罰金。
未經許可，持有、寄藏或意圖販賣而陳列子彈者，處5年以下有
期徒刑，併科新台幣300萬元以下罰金。
第1項至第3項之未遂犯罰之。


司法院資訊處製作；財團法人民間司法改革基金會備份。
